臺灣臺中地方法院刑事判決　　　　　　　96年度訴字第3630號
公　訴　人　臺灣臺中地方法院檢察署檢察官
被　　　告　甲○○
　　　　　　　　　　（現羈押於臺灣臺中看守所）
指定辯護人　本院公設辯護人　丙○○
上列被告因強盜案件，經檢察官提起公訴（九十六年度偵字第二
四一五二號），本院判決如下：
    主  文
甲○○意圖為自己不法之所有，攜帶兇器，以強暴、脅迫至使不
能抗拒，而取他人之物，處有期徒刑伍年陸月。
扣案之水果刀壹把，雨衣壹件，及安全帽壹頂，均沒收。
    犯罪事實
一、甲○○因染有毒癮，一時缺錢花用，竟意圖為自己不法之所
    有，於民國九十六年十月七日晚上十時許，備妥作案用之其
    所有雨衣一件、安全帽一頂及客觀上足以為兇器之水果刀一
    把後，騎乘其所有車牌號碼ＩＭＲ–七三六號重型機車，前
    往設於臺中市○○區○○路一段一號「雅客超商」。其於同
    日晚上十時十分許，抵達上開商店外，隨即穿著上開雨衣與
    安全帽，並將上開水果刀一把頂藏於其所著褲子之口袋內，
    攜帶進入該店內。其隨先佯裝要以新臺幣（下同）一百元購
    買香菸一包，復趁店員乙○○打開該店內之收銀機，找取零
    錢予其之際，突然走進收銀櫃臺內，以左手自口袋內取出上
    開水果刀一把，置於乙○○右肩上，並喝令乙○○不得出聲
    ，以此強暴、脅迫方式，至使乙○○不能抗拒，而任令甲○
    ○以右手取走伊所持有之上開收銀機內現金七千五百元（為
    該店負責人張永俊所有）。其於得手後，隨即騎乘上開機車
    離去。嗣經警獲報後，依上開商店附近路口監視錄影畫面追
    查，而於九十六年十月八日晚上八時三十分許，在臺中市○
    ○區○○路三段二四三巷二號六樓之二○住處樓下，逮捕甲
    ○○，並經甲○○同意，在其上開住處內及停放在其住處樓
    下之上開重型機車搜索後，分別扣得其所有供其犯強盜罪所
    用之上開水果刀一把及雨衣一件與安全帽一頂。
二、案經臺中市警察局第五分局報請臺灣臺中地方法院檢察署檢
    察官偵查起訴。
    理  由
一、(一)訊據被告甲○○對於：其曾於上開時地，因上開原因，而
    意圖為自己不法之所有，攜帶上開兇器，以上開強暴、脅迫
    方式，至使被害人乙○○不能抗拒，再強取被害人乙○○所
    持有之上開財物之犯罪事實，坦承不諱，核與證人即被害人
    乙○○於本院審理時之結述（參本院卷第三六頁至第三九頁
    ）相吻，並有搜索扣押筆錄、贓物認領保管單各一紙，監視
    系統擷取畫面五張，查獲照片十四張附於警詢卷內可參，復
    有上開水果刀一把、雨衣一件及安全帽一頂扣案可資佐證，
    是被告上開自白應與事實相符。(二)至被告固就上開犯罪事實
    之細節部分，辯稱：其於上開時地，並無將上開水果刀置於
    被害人乙○○右肩上，其僅有將該把水果刀拿在手上，置於
    其腰部位置，指向被害人乙○○而已云云。然該部分之犯罪
    事實，業據證人乙○○於本院審理時，結述明確。徵以證人
    乙○○在此案發生之前，與被告並不認識亦無仇恨（參警詢
    卷第九頁），伊衡情應無撰詞誣指被告之理。是被告就此犯
    罪事實細節之爭辯，應非可採。(三)綜上所述，本件事證明確
    ，被告犯行已堪認定。
二、(一)核被告所為，係犯刑法第三百三十條第一項攜帶兇器強盜
    罪。本院經審酌：被告在此之前，並無前科，係因染上毒癮
    ，一時失慮，致犯本罪。其事後坦承犯行，深知悔誤，並已
    與被害人即上開「雅客超商」負責人張永俊、乙○○二人達
    成民事和解（參本院卷第四八頁），並賠償被害人張永俊四
    千五百元（參本院卷第四一頁。另外三千元部分，業經警扣
    案後，發還被害人張永俊，參警詢卷第一五頁），且被害人
    張永俊、乙○○二人於本院審理時，亦均表示願意原諒被告
    （參本院卷第四一頁）。而被告所犯之攜帶兇器強盜罪之法
    定刑為七年以上有期徒刑等一切情狀後，認本件應有刑法第
    五十九條所定「犯罪之情狀顯可憫恕，認科以最低度刑仍嫌
    過重」之情形，爰依該條規定，減輕其刑。(二)爰審酌：被告
    正值青年，係國中肄業，在此之前，並無前科。其係因染上
    毒癮，一時失慮，致犯本罪。其犯罪手段非屬平和，所為業
    已致被害人乙○○身、心受創，但其犯罪後已與被害人張永
    俊、乙○○二人達成民事和解，暨其犯罪後，坦承犯行，態
    度良好等一切情狀後，量處如主文所示之刑。公訴人固於論
    告時，對被告求處有期徒刑七年二月。惟因公訴人並未斟酌
    被告有上開刑法第五十九條所定「犯罪之情狀顯可憫恕，認
    科以最低度刑仍嫌過重」之情形，故公訴人所為上開求刑經
    核尚屬過重。(三)扣案之水果刀一把、雨衣一件及安全帽一頂
    ，均係被告所有且供其犯本罪所用等情，業據被告於本院審
    理時，供承不諱。爰依刑法第三十八條第一項第二款規定，
    予以宣告沒收。
據上論斷，應依刑事訴訟法第二百九十九條第一項前段，刑法第
第三百三十條第一項、第五十九條、第三十八條第一項第二款，
判決如主文。
中　　華　　民　　國　　96　　年　　12　　月　　19　　日
              刑事第六庭  審判長法  官  洪俊誠
                                法  官  戴博誠
                                法  官　唐敏寶
以上正本證明與原本無異。
如不服本判決，應於收送達後十日內向本院提出上訴書狀（應敘
述具體理由並附繕本）。上訴書狀如未敘述理由，應於上訴期間
屆滿後二十日內補提理由書於本院。
                                書記官　賴玉真
中　　華　　民　　國　　96　　年　　12　　月　　19　　日
附錄論罪科刑法條
刑法第三百三十條第一項
犯強盜罪而有第三百二十一條第一項各款情形之一者，處七年以
上有期徒刑。
